# 陈老师你好咨询个问题。

提问人：yemingzhu1980 时间：2010-12-31 16:50:52
你好陈老师，我公司报表现金流量表当中 11 月份支付的各项税费金额为 750 万元，而损益表中 11 月份所得税费用累计为 956 万元， 11当月的所得税为 143 万元，银行说我公司的报表不合适。应该是现金流量表 11 月底累计支付的税费大于 11 月累计的所得税费用。 我思考了一下，我的理解是这样的： 11 月本月所得税为 143 万，因为所得税按年计算，分季预交， 11 月以前应该缴纳了 3 个季度的所得税费用，一个季度的所得税平均为100*3=300万， 3 个季度最少为 900 万元，再加上增值税、城建税、教育费附加，最少得大于现金流量表上的 750 万元啊。 所以我认为银行 的说法是正确的。您认为那？ 最后一天了，陈老师祝您新的一年全家身体健康，万事如意。

回答人：chenyiwei
不清楚你说的事项的具体背景，建议对该公司的各种税费的计缴方式进行了解的基础上作出分析。